【裁判字號】    98,消債更,174
【裁判日期】    981001
【裁判案由】    更生事件
【裁判全文】
臺灣屏東地方法院民事裁定           98年度消債更字第174號
聲  請  人
即 債 務人  甲○○
上列當事人聲請消費者債務清理事件，本院裁定如下：
    主  文
債務人甲○○自中華民國九十八年十月十三日中午十二時起開始
更生程序。
命司法事務官進行本件更生程序。
    理  由
一、按法院開始更生程序之裁定，應載明其年、月、日、時，並
    即時發生效力，又法院裁定開始更生或清算程序後，得命司
    法事務官進行更生或清算程序，必要時得選任律師、會計師
    或其他適當之自然人或法人一人為監督人或管理人，消費者
    債務清理條例第45條第1 項、第16條第1 項分別定有明文。
二、本件聲請意旨略以：伊累積債務已達新臺幣（下同）1,247,
    414 元，有不能清償債務情事。曾依金融主管機關協調成立
    之中華民國銀行公會會員辦理消費金融案件無擔保債務協商
    機制與金融機構達成分期還款協議，約定自民國95年7 月起
    ，以每月還款13,300元之方式償債。但97年3 月間與同事發
    生金錢糾紛入獄服刑2 個月，不得已毀諾。出獄後又與台北
    富邦銀行股份有限公司簽訂一致性方案協議書，約定每月繳
    付8,777 元，惟今年公司受到經濟不景氣衝擊，伊從98年1
    月到5 月工作平均工資僅21,133元，扣除生活所需，已不夠
    清償，於是到6 月時期，即無力繳納，其有不可歸責於己之
    事由致履行顯有重大困難之情形，不得已而毀諾。且無擔保
    或無優先權之債務總額未逾1,200 萬元，復未經法院裁定開
    始清算程序或宣告破產，爰聲請更生等語。
三、經查，聲請人所主張之上開事實，業據提出財產及收入狀況
    說明書、債權人清冊、銀行存摺影本、財團法人金融聯合徵
    信中心當事人綜合信用報告－債務清理條例前置協商專用債
    權人清冊、繳款證明清單、財產歸屬資料清單、租賃契約書
    影本等件為證。此外，本件查無聲請人有消費者債務清理條
    例第6 條第3 項、第8 條或第46條各款所定駁回更生聲請之
    事由存在，則其聲請更生，應屬有據，並依上開規定命司法
    事務官進行本件更生程序，爰裁定如主文。
四、末查債務人既經本院准予開始更生，有關其薪資之執行程序
    應即停止，本條例第48條前段定有明文，所有無擔保及無優
    先權之債權均須依更生程序行使權利，債務人聲請為停止扣
    薪之保全處分，核無必要，爰併此敘明。
中    華    民    國    98    年    10    月    1     日
                        民事庭  法  官  吳思怡
上為正本係照原本作成。
本裁定不得抗告。
本裁定已於98年10月13日中午12時公告。
中    華    民    國    98    年    10    月    13    日
                                書記官  魏慧夷


司法院資訊處製作；財團法人民間司法改革基金會備份。
